臺灣高等法院臺中分院刑事判決　　　　　　民國九十一年度交上易字第八一五號
　　上　訴　人　臺灣臺中地方法院檢察署檢察官
　　上　訴　人
　　即　被　告　丙○○
右上訴人等因被告過失傷害案件，不服臺灣臺中地方法院中華民國九十一年三月二十
九日第一審判決（民國九十年度交易字第七一三號，起訴案號：臺灣臺中地方法院檢
察署民國九十年度調偵字第一五六號），提起上訴，本院判決如左：
    主 　 文
上訴駁回。
丙○○緩刑貳年。
　　事  　實
一、丙○○於民國（下同）九十年四月二日十二時許，騎乘車牌號碼ＢＷＨ－五六八
    號重型機車，沿臺中縣大里市○○路三三六巷（支道）行駛，行經仁化路、仁城
    路之無號誌交岔路口時，應注意機車行經無號誌交岔路口，支線道車應暫停讓幹
    線道車先行之規定，而依當時天候晴、光線充足、視距良好，非不能注意，竟疏
    未注意，未暫停讓行駛於幹線道由乙○○騎乘之車牌號碼ＦＷＰ－一Ｏ六號重型
    機車先行，乙○○亦未減速慢行及未注意車前狀況，致發生碰撞，造成乙○○左
    鎖骨骨折、胸部挫傷。丙○○於肇事後，犯罪偵查機關未發覺前，主動報警，自
    首而接受裁判。
二、案經被害人乙○○訴由臺灣臺中地方法院檢察署檢察官偵查起訴。
　　理　  由
一、訊據上訴人即被告（下稱被告）丙○○固不諱言其確與告訴人於上開時、地發生
    車禍致告訴人乙○○受傷之事實，然矢口否認有過失傷害之犯行，辯稱：伊從巷
    口出來時，有停車確認沒有車子行進，伊才行進。過了中線之後，告訴人才來撞
    伊，伊應無過失，縱雙方均有過失，告訴人之過失亦較大云云。惟查，右揭犯罪
    事實，業據告訴人指訴甚詳，依道路交通事故調查報告表所示，被告所行駛之車
    道為支線道，而其與告訴人機車碰撞倒地後摩擦地面所生之刮地痕跡在幹線道仁
    化路由西向東之車道上，顯示碰撞地點在幹線道，是被告辯稱：曾確認兩側並無
    來車始繼續前進一節，應屬無據；且本件經送鑑定之結果亦認被告駕駛重機車，
    行經無號誌交岔路口，支線道車未暫停讓幹線道車先行，為肇事主因，此有臺灣
    省臺中縣區車輛行車事故鑑定委員會九十年九月二十日中縣鑑字第九ＯＯ四Ｏ四
    號鑑定意見書及臺灣省車輛行車事故覆議鑑定委員會九十一年一月廿四日府覆議
    字第九０二七七五號函在卷足稽，本件告訴人騎乘機車雖未減速慢行及未注意車
    前狀況而與有過失，然亦無解於被告於本件車禍所應承負之過失責任。此外，復
    有國軍臺中總醫院附設民眾診療服務處出具之診斷證明書、臺中縣警察局道路交
    通事故調查報告表及照片等存卷足參。按機車駕駛人行經無號誌交岔路口，支線
    道車應暫停讓幹線道車先行，道路交通安全規則第二條第一項第一款、第一百零
    二條第一項第二款定有明文，被告應注意、能注意，竟疏未注意上開規定致肇本
    件車禍，其有過失甚為顯然，且告訴人因本件車禍受有上開傷害，該傷害結果與
    被告之過失行為間，具有相當因果關係，亦足認定。本件事證明確，被告犯行洵
    堪認定，應予依法論科。
二、核被告所為，係犯刑法第二百八十四條第一項前段之過失傷害罪。被告於肇事後
    即向警報案接受偵訊並坦承肇事，有前開道路交通事故調查報告表記載被告為報
    案人可按，對於未發覺之罪自首而接受裁判，應依法減輕其刑。原審依刑法第二
    百八十四條第一項前段、第六十二條前段、第四十一條第一項前段，罰金罰鍰提
    高標準條例第一條前段、第二條前段之規定，審酌被告之過失程度、所生之危害
    、肇事後之態度及被害人乙○○因而受傷，亦同有過失，且被告於原審審理時尚
    未與被害人達成民事和解賠償等一切情狀，量處有期徒刑貳月，並諭知易科罰金
    之折算標準。其認事用法及量刑，均無不當，檢察官上訴意旨認本件尚未和解，
    原審量刑過輕云云，被告上訴意旨否認犯罪，並認原審量刑過重，指摘原審判決
    不當，均為無理由，應予駁回。第查被告前未曾受有期徒刑以上刑之宣告，有台
    灣高等法院被告全國前案紀錄表一紙附卷可稽，本件情節尚非嚴重，且已與告訴
    人成立民事和解，履行部分損害賠償義務，業經被告及告訴人供明在卷，且有原
    審調解程序筆錄一紙可按，受此宣告刑之教訓後，應已知所警惕，而無再犯之虞
    ，本院認其所宣告之刑，以暫不執行為適當，爰予宣告緩刑貳年，以啟自新。
三、被告經合法傳喚，無正當之理由不到庭，爰不待其陳述，逕行判決。
四、據上論斷，應依刑事訴訟法第三百六十八條、第三百七十一條、刑法第七十四條
    第一款，判決如主文。
本案經檢察官甲○○到庭執行職務。
中      華      民      國　    九十一   年    　 六      月     十八   日
                                    臺灣高等法院臺中分院刑事第九庭
                                       　 審判長法　官  陳　筱　珮
                                                法　官  趙　春　碧
                                                法　官　吳　重　政
右正本證明與原本無異。
不得上訴。
                                                書記官　林  育　德
中      華      民      國　    九十一   年    　 六      月     十九   日
附錄：
刑法第二百八十四條第一項
因過失傷害人者，處六月以下有期徒刑，拘役或五百元以下罰金，致重傷者，處一年
以下有期徒刑、拘役或五百元以下罰金。
                                                                        Ｉ
